最  高  行  政  法  院  裁  定
111年度上字第680號
上  訴  人  徐秋雪                                    
訴訟代理人  雷皓明  律師
被 上訴 人  桃園市政府                           
代  表  人  鄭文燦               
訴訟代理人  郭怡青  律師
            林家萱  律師
上列當事人間性騷擾防治法事件，上訴人對於中華民國111年6月
16日臺北高等行政法院110年度訴字第894號判決，提起上訴，本
院裁定如下：
　　主  文
上訴駁回。
上訴審訴訟費用由上訴人負擔。
　　理  由
一、按對於高等行政法院判決之上訴，非以其違背法令為理由，
    不得為之，行政訴訟法第242條定有明文。依同法第243條第
    1項規定，判決不適用法規或適用不當者，為違背法令；而
    判決有同法條第2項所列各款情形之一者，為當然違背法令
    。是當事人對於高等行政法院判決上訴，如依行政訴訟法第
    243條第1項規定，以高等行政法院判決有不適用法規或適用
    不當為理由時，其上訴狀或理由書應有具體之指摘，並揭示
    該法規之條項或其內容；若係成文法以外之法則，應揭示該
    法則之旨趣；倘為司法院大法官解釋，則應揭示該解釋之字
    號或其內容。如以行政訴訟法第243條第2項所列各款情形為
    理由時，其上訴狀或理由書，應揭示合於該條項各款之事實
    。上訴狀或理由書如未依此項方法表明，或其所表明者與上
    開法條規定不合時，即難認為已對高等行政法院判決之違
　　背法令有具體之指摘，其上訴自難認為合法。
二、甲君（下稱申訴人）於民國109年2月12日向桃園市政府警察
    局八德分局（下稱八德分局）提出性騷擾申訴，主張上訴人
    於108年11月5日12時許，在其桃園市住處內，趁申訴人坐在
    沙發之際，突然坐到其身上親吻臉頰及觸摸胸口，使其感覺
    不舒服，當場將上訴人推開等情，經八德分局調查結果認定
    性騷擾事件成立，並以109年7月17日德警分防字第10900228
    12號書函通知上訴人。上訴人提出再申訴，經桃園市性騷擾
    防治委員會（下稱性防會）組成調查小組進行調查後，提經
    性防會109年第2次會議決議：「本案再申訴無理由，原認定
    性騷擾成立之決議應予維持。」被上訴人乃以109年12月21
    日府社家字第10903234311號函（下稱原處分）通知上訴人
    性騷擾行為成立，惟依性騷擾防治法第15條規定，衡酌本案
    現尚有司法程序進行中，決議停止處理，後續將俟司法程序
    終結後再行議決，另以110年1月29日府社家字第1100025632
    1號函檢送性騷擾再申訴案決議書予上訴人。上訴人不服，
    循序提起行政訴訟，聲明：訴願決定及原處分均撤銷。經臺
    北高等行政法院（下稱原審）110年度訴字第894號判決（下
    稱原判決）駁回後，提起上訴。
三、上訴人對原判決提起上訴，雖以該判決違背法令為由，主張
    略以：原判決忽略雙方於108年11月5日後仍正常往來，主動
    招呼、互表情意，顯見申訴人之舉止完全未有其於108年11
    月5日遭肢體性騷擾之情形，且原判決未慮及申訴人於109年
    2月12日始向八德分局提出性騷擾申訴，係於雙方關係惡化
    後提出，動機與一般人遭受性騷擾旋即提出申訴或告訴，且
    不會再與行為人往來之情形，顯屬不同，衡諸一般社會生活
    經驗，申訴人顯非通常遭受性騷擾之合理被害人，原判決有
    取捨證據、認定事實違背經驗法則、論理法則及證據法則之
    情形，復以該錯誤事實涵攝於法律規定要件並影響判決結論
    正確，有判決不適用法規或適用不當之違背法令。又原判決
    明知上訴人與申訴人於108年10月間至同年12月間處於男女
    情愫關係，倘上訴人確有於108年11月5日觸摸申訴人胸口與
    申訴人接吻，原判決何以未憑證據認定係基於男女情愫關係
    而未違反申訴人之意願？原判決就上訴人於原審所提出足以
    影響判決結果之重要證據，非但未予調查，僅憑申訴人單方
    指述之對話紀錄而認定上訴人對申訴人為肢體性騷擾，顯與
    所憑證據自相矛盾，亦未說明何以「申訴人單方指述之對話
    紀錄」較「申訴人指稱遭性騷擾後之正常往來對話紀錄」更
    為可採，有判決不備理由之情形等語。
四、惟查，原判決已敘明：申訴人於申訴時及調查小組調查訪談
    時，先後所為陳述，互核尚屬一致，亦無齟齬或矛盾等瑕疵
    可指，申訴人所陳上訴人之性騷擾行為，不論是時間、地點
    、手法、現場情狀及位置等，均已明確，而上訴人於調查小
    組調查訪談時亦陳稱其於108年11月5日12時許有請申訴人吃
    中飯，吃了大概1小時，再聊半小時，申訴人就趕著上班走
    了等語，再觀諸上訴人與申訴人間之line通訊軟體對話紀錄
    ，堪為補強申訴人所稱被害情節可信度之證據，則上訴人係
    違反申訴人之意願，對申訴人實施與性有關之親吻臉頰及觸
    摸胸口行為，造成申訴人感受被冒犯之情境，應可確定，是
    原處分認定上訴人於108年11月5日有對申訴人實施性騷擾行
    為，自於法有據等語甚詳。經核上訴意旨無非重述其在原審
    提出而為原審所不採之主張，就原審取捨證據、認定事實之
    職權行使，指摘其為不當，並執其一己之主觀見解，就原審
    已論斷或指駁不採其主張之理由，泛言原判決違背法令，而
    非具體表明合於不適用法規、適用法規不當、或行政訴訟法
    第243條第2項所列各款之情形，難認對原判決之如何違背法
    令已有具體之指摘。依首揭規定及說明，應認其上訴為不合
    法。
五、據上論結，本件上訴為不合法。依行政訴訟法第249條第1項
    前段、第104條、民事訴訟法第95條、第78條，裁定如主文
    。
中　　華　　民　　國　　111 　年　　11　　月　　24　　日
                    最高行政法院第三庭
                        審判長法官  胡　方　新　
                              法官　蕭　惠　芳
                              法官　林　惠　瑜
                              法官　梁　哲　瑋
                              法官　曹　瑞　卿

以  上  正  本  證  明  與  原  本  無  異
中　　華　　民　　國　　111 　年　　11　　月　　24　　日
　　　　　　　　　　　　　　　書記官　莊  子  誼